# 请教陈老师，有关政府拆迁补偿款的账务处理，谢谢！！

提问人：dudu12 时间：2019-11-23 06:30:30
被审计单位有一个水上加油站（资产： 4 艘船，没有码头、房屋等资产），由于国家交通基础设施建设需要，该水上服务区需要被拆除（拆除范围： 4 艘船）。政府委托评估公司对 “被审计单位因拆除所受经济损失” 进行评估，并出具评估报告（资产损失 + 职工经济补偿 + 费用支出损失+ 资产剩余使用年限内经营利润损失）。
政府与被审计单位签订补偿协议，约定： 1 、 19 年 9 月被审计单位要将船舶交付至政府指定地点（实际已于 9 月完成交付）。 2 、政府支付给被审计单位：①补偿金额：共计 3700 万，金额依据评估报告。②奖励金额： 17万。（若 9 月签订协议，奖励 17 万，实际 8 月已完成协议签订） 3 、资金拨付方式：（ 1 ）补偿款：① 签协议后付补偿款的 30% ② 船拖离原来地点后付50% ③ 船拖至指定地点后付 20%（ 2 ）奖励款：拖离原来地点后一次性支付 17 万。
现实际情况：船已拖至政府指定地点，已支付 ①+② 共 80% 的补偿款，还剩余最后 20%补偿款及奖励款没有支付。
问题： 1 、该拆迁补偿款该如何进行账务处理？ 4 艘船目前净值仅 200 万，补偿款 3700 万（其中资产损失补偿是 1000 万，费用支出损失 400 万，经营利润损失 2300 万，已在协议上列出明细）。是否需要将资产补偿 1000万与资产净值 200 万差，作为资产处置损益。剩余费用损失补偿、经营利润损失补偿作为政府补助计入其他收益？
2 、目前最后 20% 的补偿款与奖励款 17 万尚未收到，且不确定 1231 前是否能收到，年报时是否无需对未收到部分账务处理。

回答人：chenyiwei
1 、如你所述，“将资产补偿 1000 万与资产净值 200 万差，作为资产处置损益。剩余费用损失补偿、经营利润损失补偿作为政府补助计入其他收益”。
需要注意的是：对费用损失补偿应予以递延，到日后作为补偿对象的费用实际发生并计入损益时转入其他收益。
2 、目前最后 20% 的补偿款与奖励款 17 万尚未收到，且不确定 1231 前是否能收到，建议对尚未收到的部分不作账务处理，不确认应收款项，按收付实现制核算。

提问人：dudu12 时间：2019-11-23 06:30:30
非常感谢陈老师！！
经下午与企业进一步沟通，了解到： 1 、拆除补偿 3700 万被拆分为资产损失补偿 1000 万+费用支出损失 400 万+ 经营利润损失 2300 万（明细已列示在与政府签订的协议中），企业认为该明细拆分并不准确，只是一个名义上的拆分。比如 4 条船目前净值只有 200 万，而对应的资产损失补偿为 1000 万，相差较大。又比如实际拆除费用支出金额远小于 400 万。因此企业认为不应将 3700 拆分考虑，分别确认资产处置收益、其他收益，而应把 3700 万看做一个整体。 2 、实际拆除过程中企业发生的费用几乎可以忽略不计，只是派人把船拖到了指定地点，没有其他支出。
综上，经考虑，是否将拆除补偿款于收到当期全额计入其他收益比较合适呢？（未收到部分不考虑），如果合适，那么 4 条船净值 200 如何入账，能否直接在” 资产处置收益 “科目列示-200 万发生额？
再次谢谢陈老师！！

回答人：chenyiwei
还是要合理估计船的公允价值（例如采用收益法评估），并谨慎预计相关费用和损失。未来经营利润损失可以计入船的收益法评估值中，纳入资产处置损益计算；其他如人员安置等费用需合理预计。